---
title: "Analyse de Corrélation"
author: "Kevin"
date: system date()
output:
  rmdformats::downcute:
    logo: logo.jpg
    favicon: logo.jpg
    downcute_theme: chaos
    highlight: tango
    number_sections: yes
---

```{r setup, include=FALSE}
knitr::opts_chunk$set(echo = TRUE)
```




```{r, message=FALSE, include=FALSE,warning=FALSE, "Import autre fichiers"}
source("fonction_meteo.R")
source("Import_Data.R")
source("fonction_filtre_data.R")

```



```{r, message=FALSE, include=FALSE ,echo=FALSE, "Import packages"}
library(telraamStats)
library(ggplot2)
library(tidyverse)
library(patchwork)
library(prophet)
library(corrplot)

#devtools::install_github("https://github.com/KetsiaGuichard/telraamStats",
 #                        dependencies = TRUE,
  #                       build_vignettes = TRUE)
```




```{r, include=FALSE, "Ajout du type de NA"}
# Ajout de la colonne du type de données manquantes

liste_data_capteurs = list(data_01, data_02, data_04, data_05,data_06, data_07, data_08,data_10, data_11, data_13, data_14, data_15, data_16, data_18)


for(i in 1:length(liste_data_capteurs)){
  liste_data_capteurs[[i]] = NA_Type(liste_data_capteurs[[i]])
}

visu_na(new_data(meteo, liste_data_capteurs[[1]]))
visu_na(meteo)
visu_na(liste_data_capteurs[[1]] %>% filter(type==2))
```





```{r message=FALSE, warning=FALSE, include=FALSE, "Corrélation cahque capteurs"}
## Analyse de corrélation des variables météo avec chaque capteur indépendemment.

#On fait le choix de ne rien enlever comme données pour cette première analyse afin de voir l'impact après #suppression de certaines données (les heures de nuit). 



#Création de liste de données capteur + météo

liste_data_capteurs_meteo <- list()

for(i in 1:length(liste_data_capteurs)){
  liste_data_capteurs_meteo[[i]] = new_data(meteo, liste_data_capteurs[[i]])
}


# Matrice de corrélation pour chaque variable

for(i in 1:length(liste_data_capteurs_meteo)){
 corrélation_uptime(liste_data_capteurs_meteo[[i]], liste_var_selected = c("T", "U", "VV", "RR1", "GLO", "pedestrian", "vehicule"))
}

```



# Analyse de corrélation sur les variables météo et l'ensemble des capteurs

+ avec filtre des données manquantes de type 2 (faisant varier le seuil definissant le type 2 de 25 à 50 pas de 5) mais sans suppression de données de la nuit

L'objectif étant de constater la nuances du résultat des corrélations avant et après suppression

```{r, echo=FALSE}
for(i in seq(25, 50, 5)){
  corrélation_uptime(new_data(meteo, (NA_Type(sensors, threshold = i))) %>% filter(type==2), liste_var_selected = c("T", "U", "VV", "GLO", "pedestrian", "vehicule"))
}
```

On remarque que plus on augmente le seuil plus les corrélation diminue mais faiblement

------------------

+ avec un filtre sur les valeurs manquantes de type 2 (faisant varier le seuil nous permettant de définir les valeurs manquantes de type 2 de 25 à 50 avec un pas de 5) et suppression des heures de nuit


```{r, message=FALSE, warning=FALSE, echo=FALSE}

for(i in seq(25, 50, 5)){
  corrélation_uptime(new_data(meteo, stop_sensor(NA_Type(sensors, threshold = i), remove_data = TRUE, uptime_choice = 0.5)) %>% filter(type==2), liste_var_selected = c("T", "U", "VV", "GLO", "pedestrian", "vehicule"))
}

```

La remarque reste la même que précédemment: plus on augmente le seuil plus les corrélation diminue mais faiblement



# Analyse de corrélation de l'ensemble des capteurs sans filtre de données manquantes de type 2 mais avec suppression des heures de nuit


```{r, message=FALSE, warning=FALSE, echo=FALSE}
corrélation_uptime(new_data(meteo, stop_sensor(NA_Type(sensors))), liste_var_selected = c("T", "U", "VV", "RR1", "GLO", "pedestrian", "vehicule"))
```


On remarque que les corrélation sont plus faibles que les précédentes (avec un seuil de 50%) ce qui confirme le fait que les données manquantes de type 2 sont plus corrélées avec les variables météo



# Analyse de corrélation de l'ensemble des capteurs avec un filtre sur les valeurs manquantes de type 2 sans suppression des heures de nuit.


```{r, echo=FALSE}
corrélation_uptime(new_data(meteo, NA_Type(sensors)) %>% filter(type==2), liste_var_selected = c("T", "U", "VV", "RR1", "GLO", "pedestrian", "vehicule"))

```


Malgré le fait que l'on conserve les heures de nuit, les corrélations sont toutes autant importantes.

------------------

# Corrélation à partir d'une ACP sur les données nettoyées sans filtre de NA de type 2

```{r, message=FALSE, warning=FALSE, echo=FALSE}
ACP1 = FactoMineR::PCA(new_data(meteo, stop_sensor(NA_Type(sensors))) %>% select(uptime, U, T, GLO, VV, RR1), scale.unit = TRUE, graph = FALSE)

# plot ACP des variables
FactoMineR::plot.PCA(ACP1, axes=c(1,2), choix="var")
```

---------------

# Corrélation à partir d'une ACP après nettoyage et filtre

```{r, message=FALSE, warning=FALSE, echo=FALSE}
ACP2 = FactoMineR::PCA(new_data(meteo, stop_sensor(NA_Type(sensors))) %>% filter(type==2) %>% select(uptime, U, T, GLO, VV, RR1), scale.unit = TRUE, graph = FALSE)

# plot ACP des variables
FactoMineR::plot.PCA(ACP2, axes=c(1,2), choix="var")
```



