


### Chargement des Bibliothèques
```{r}
source("Clean_Data.R")
source("Imputation_function.R")
source("Utilities_functions.R")
source("stop_sensor.R")
```

```{r}
pacman::p_load(tidyverse,telraamStats,lubridate,forecast,prophet,purrr,zoo,gridExtra,missNDA)

```
```{r}
library(missMDA) 
library(FactoMineR) 
```


### Chargement et Préparation des Données
```{r}
dataV2 <- read.csv("/Users/paulvallee/Desktop/Stage CREM/Code R/data/20230518_20240517_v2_sensors_extract.csv")
dataV2$uptime_quality <- ifelse(dataV2$uptime >=0.5 ,TRUE,FALSE)
dataV2 <- dataV2 %>% rename(segment_name = segment_fullname) %>%  filter(segment_name != "") %>%  mutate(segment_name = as.factor(as.character(gsub("[0-9-]+", "",segment_name))),uptime = as.numeric(uptime))
dataV2 <- stop_sensor(dataV2)
dataV2 <- quarterly_to_hourly(dataV2)
```



```{r}
load("/Users/paulvallee/Desktop/Stage CREM/Code R/Telraam Ketsia Version/ImputationNA/data_meteo.RData")  

dataV2 <- new_data(meteo,dataV2) %>% rename(Temp = T)
```




## Capteur Test pour l'imputation 

```{r}
sensor1 <- dataV2 %>% filter(segment_id == 9000005665,uptime_quality) 
sensor2<- dataV2 %>% filter(segment_id == 9000002156,uptime_quality)
sensor3 <- dataV2 %>% filter(segment_id == 9000001877,uptime_quality)
sensor4 <- dataV2 %>% filter(segment_id == 9000004019,uptime_quality)
sensor5<- dataV2 %>% filter(segment_id == 9000006207,uptime_quality)
sensor6 <- dataV2 %>% filter(segment_id == 9000006227,uptime_quality)
sensor7 <- dataV2 %>% filter(segment_id == 9000004042,uptime_quality)


sensors <- list(sensor1,sensor2,sensor3,sensor4,sensor5,sensor6,sensor7)


```


- Création de séries temporelles avec une distributions de données manquantes uniforme.


```{r}
#Construction du data Imputé 
#data_imput_list_unif <- Create_test_data_unif(sensor, prop_missing=0.20,seed=1234)
data_imput_list_suite <- Create_test_data_suite(sensor, prop_missing=0.20,seed=1234)
```



- Création de séries temporelles avec différentes distributions de données manquantes.


- Chosir le type de NA a imputé 

```{r}
#data_imput_list <- data_imput_list_unif
data_imput_list <- data_imput_list_suite

data_imput <- data_imput_list$test   %>% rename(date=date,y=vehicle)

#Récupéré les dates associés 
date_imput <- data_imput$date[which(is.na(data_imput$y))]
val_reel <- data_imput_list$temoin  %>% filter(date %in% date_imput) %>% select(date,vehicle,hour,weekday) %>% rename(y=vehicle)
```


#Test d'algorithme d'imputation multivarié 


#Methode MICE 
#Représentation possible des données manquantes
```{r}
# Charger les packages nécessaires
library(mice)
library(lattice)

# Utiliser stripplot pour visualiser les imputations
stripplot(mice_model, pch = 20, cex = 1.2)

# Utiliser densityplot pour comparer les distributions avant et après imputation
densityplot(mice_model)

# Utiliser xyplot pour visualiser les imputations par rapport aux variables explicatives
xyplot(mice_model, y ~ day + month + hour + period)

```




```{r}
data_imput <- data_imput %>% select(-car_speed_hist,-car_speed_bucket,-car_speed_hist_agg,-car_speed_bucket_agg,-v85) 
mice::md.pattern(data_imput,rotate.names= T)
heatmap(md.pairs(data_imput)$mr)
```
```{r}
cc <- mice::mice(data_imput, m=5, maxit=50, method='pmm', seed=500)
```
```{r}
# Exemple de dataframe
df <- data_imput %>% select(y,day_of_month,hour,weekday,month,year,vacation,season,GLO,U,T)
#md.pattern(df)

for (methode in methods(mice)){
  #Recuperer la derniere partie du nom de la méthode (après le mice.imput.)
  methode <- gsub("mice.imput.","",methode)
  
    #Si il y a une erreur pour une méthode d'imputation, on passe à la suivante
  tryCatch({
    # Définition du modèle de base pour les imputations
    mice_model <- mice(df, method = , m = 5, maxit = 50)
    
    # Vérification des imputations
  #  summary(mice_model)
    
    df_imputed <- complete(mice_model, 1) # Extraction du premier jeu de données imputées
    
    #Calcul de la MAE
    df_imputed <- df_imputed %>% rename(y_imput = y) %>% mutate(date=data_imput$date)
    df_imputed <- df_imputed %>% right_join(val_reel %>% select(date,y), by = c('date')) %>% mutate(error = abs(y_imput - y))
    
    MAE <- df_imputed %>% summarise(MAE = mean(error))
    print( paste("MAE :",MAE," pour la méthode",methode))
    
  }, error = function(e) {
    print(e)
  })
}

```

```{r}
# Exemple de dataframe
df <- data_imput %>% select(y,day_of_month,hour,weekday,month,year,vacation,season)
#md.pattern(df)

    #Si il y a une erreur pour une méthode d'imputation, on passe à la suivante
  tryCatch({
    # Définition du modèle de base pour les imputations
    mice_model <- mice(df, method = "cart" , m = 5, maxit = 50)

    
    df_imputed <- complete(mice_model, 1) # Extraction du premier jeu de données imputées
    
    #Calcul de la MAE
    df_imputed <- df_imputed %>% rename(y_imput = y) %>% mutate(date=data_imput$date)
    df_imputed <- df_imputed %>% right_join(val_reel %>% select(date,y), by = c('date')) %>% mutate(error = abs(y_imput - y))
    
    MAE <- df_imputed %>% summarise(MAE = mean(error))
    print( paste("MAE :",MAE," pour la méthode",methode))
    
  }, error = function(e) {
    print(e)
  })


```


```{r}
sensor1 <- dataV2 %>% filter(segment_id == 9000005665,uptime_quality) 
sensor2<- dataV2 %>% filter(segment_id == 9000002156,uptime_quality)
sensor3 <- dataV2 %>% filter(segment_id == 9000001877,uptime_quality)
sensor4 <- dataV2 %>% filter(segment_id == 9000004019,uptime_quality)
sensor5<- dataV2 %>% filter(segment_id == 9000006207,uptime_quality)
sensor6 <- dataV2 %>% filter(segment_id == 9000006227,uptime_quality)
sensor7 <- dataV2 %>% filter(segment_id == 9000004042,uptime_quality)


sensors <- list(sensor1,sensor2,sensor3,sensor4,sensor5,sensor6,sensor7)


```


```{r}
library(mice)
methodes <- c("mean", "cart", "norm.predict")

# Initialise un vecteur pour stocker les MAE moyens pour chaque capteur et méthode
results <- list()

for (sensor in sensors) {
  print(sensor$segment_name[1])
  data_imput_list <- Create_test_data_suite(sensor, prop_missing = 0.20, seed = 1234)
  data_imput <- data_imput_list$test %>% rename( y = vehicle)
  date_imput <- data_imput$date[which(is.na(data_imput$y))]
  val_reel <- data_imput_list$temoin %>% filter(date %in% date_imput) %>% select(date, vehicle, hour, weekday) %>% rename( y = vehicle)
  
  df <- data_imput %>% select(y, day_of_month, hour, weekday, month, year, vacation, season,week_number,segment_name)
  
  for (methode in methodes) {
    tryCatch({
      # Appliquer l'imputation avec les méthodes spécifiées
      mice_model <- mice(df, method = methode, m = 5, maxit = 50, seed = 500, printFlag = FALSE)
      
      # Calculer la moyenne des MAE sur les differents jeux de données imputés
      MAE_sensor <- 0
      for (i in 1:5) {
        df_imputed <- complete(mice_model, i) # Extraction du jeu de données imputées
        
        # Calcul de la MAE
        df_imputed <- df_imputed %>% rename(y_imput = y) %>% mutate(date = data_imput$date)
        df_imputed <- df_imputed %>% right_join(val_reel %>% select(date, y), by = "date") %>% mutate(error = abs(y_imput - y))
        
        MAE_curr <- df_imputed %>% summarise(MAE = mean(error)) %>% pull(MAE)
        print(paste(methode, "MAE :", MAE_curr, " pour le jeu de données imputé", i))
        MAE_sensor <- MAE_sensor + MAE_curr
      }
      MAE_sensor <- MAE_sensor / 5
      print(paste("MAE moyen :", MAE_sensor, "pour méthode :", methode, "et segment :", sensor$segment_name[1]))
      
      # Stocker le résultat dans la liste
      results[[paste(sensor$segment_name[1], methode, sep = "_")]] <- MAE_sensor
      
    }, error = function(e) {
      print(paste("Erreur pour la méthode :", methode))
      print(e)
    })
  }
  
}

# Afficher les résultats
print(results)

#Transformer results en data avec le segment en ligne la méthodee en colonne et la derniere ligne pour total correspondant a la moyenne des colonnes par méthodes
segments = c("Rue du Prieuré  autre"," Rue Fabien Burel","Rue du Grand Domaine","Rue Pasteur","Boulevard Laennec","Avenue des Platanes","Place de l'hotel de ville","moyenne")
mean_1 = c(results$`  Rue du Prieuré  autre_mean`,results$`  Rue Fabien Burel_mean`,results$`  Rue du Grand Domaine_mean`,results$`  Rue Pasteur_mean`,results$`  Boulevard Laennec_mean`,results$`  Avenue des Platanes_mean`,results$`  Place de l'hotel de ville_mean`)
mean = c(mean_1,mean(mean_1))


cart_1 = c(results$`  Rue du Prieuré  autre_cart`,results$`  Rue Fabien Burel_cart`,results$`  Rue du Grand Domaine_cart`,results$`  Rue Pasteur_cart`,results$`  Boulevard Laennec_cart`,results$`  Avenue des Platanes_cart`,results$`  Place de l'hotel de ville_cart`)
cart = c(cart_1,mean(cart_1))

norm.predict_1 = c(results$`  Rue du Prieuré  autre_norm.predict`,results$`  Rue Fabien Burel_norm.predict`,results$`  Rue du Grand Domaine_norm.predict`,results$`  Rue Pasteur_norm.predict`,results$`  Boulevard Laennec_norm.predict`,results$`  Avenue des Platanes_norm.predict`,results$`  Place de l'hotel de ville_norm.predict`)
norm.predict = c(norm.predict_1,mean(norm.predict_1))

df_res <- data.frame(segments = segments, mean = mean, cart = cart ,norm.predict = norm.predict)

#Faire moyenne par ligne dans une nouvelle colonne et moyenne par colonne sur une nouvelle ligne
df_res <- df_res %>% mutate(moyenne_seg = rowMeans(.[,2:4]))
df_res
DT::datatable(df_res)
```


```{r}
#Tester tout les parametre de la methode cart 

```











```{r}
library(imputeTS)

data_imput_list <- Create_test_data_suite(sensor1, prop_missing = 0.20, seed = 1234)
  data_imput <- data_imput_list$test %>% rename( y = vehicle)
  date_imput <- data_imput$date[which(is.na(data_imput$y))]
  val_reel <- data_imput_list$temoin %>% filter(date %in% date_imput) %>% select(date, vehicle, hour, weekday) %>% rename( y = vehicle)
data <- data_imput
# Visualiser les données avant imputation
ggplot(data, aes(x = date, y = y)) + 
  geom_line() + 
  ggtitle("Données avant imputation")

# Imputation avec la méthode de moyenne mobile
data$Y_imputed <- na_ma(data$y)

# Visualiser les données après imputation
ggplot(data, aes(x = date, y = Y_imputed)) + 
  geom_line() + 
  ggtitle("Données après imputation avec na_ma")

data <- data %>% rename(before_imput = y)
# Calculer la MAE
crit <- data %>% right_join(val_reel %>% select(date, y), by = "date") %>% mutate(error = abs(Y_imputed - y))
MAE_na_ma <- crit %>% summarise(MAE = mean(error)) %>% pull(MAE)
print(paste("MAE pour la méthode na_ma :", MAE_na_ma))



```

```{r}
# Initialise un dataframe pour stocker les MAE moyens pour chaque capteur et méthode
results <- data.frame(
  sensor = character(),
  na_interpolation = numeric(),
  na_ma = numeric(),
  na_kalman = numeric(),
  na_mean = numeric()
)

for (sensor in sensors) {
  data_imput_list <- Create_test_data_suite(sensor, prop_missing = 0.20, seed = 1234)
  
  data_imput <- data_imput_list$test %>% rename(y = vehicle)
  date_imput <- data_imput$date[which(is.na(data_imput$y))]
  val_reel <- data_imput_list$temoin %>% filter(date %in% date_imput) %>% select(date, vehicle, hour, weekday) %>% rename(y = vehicle)
  
  data <- data_imput
  imputed_results <- data.frame(
    date = data$date,
    y = data$y,
    Y_na_interpolation = na_interpolation(data$y),
    Y_na_ma = na_ma(data$y),
    Y_na_kalman = na_kalman(data$y),
    Y_na_mean = na_mean(data$y)
  )
  
  # Calculer la MAE
  crit <- imputed_results %>% right_join(val_reel %>% select(date, y), by = "date") %>% mutate(
    error_na_interpolation = abs(Y_na_interpolation - y.y),
    error_na_ma = abs(Y_na_ma - y.y),
    error_na_kalman = abs(Y_na_kalman - y.y),
    error_na_mean = abs(Y_na_mean - y.y)
  )
  
  MAE_na_interpolation <- crit %>% summarise(MAE = mean(error_na_interpolation, na.rm = TRUE)) %>% pull(MAE)
  MAE_na_ma <- crit %>% summarise(MAE = mean(error_na_ma, na.rm = TRUE)) %>% pull(MAE)
  MAE_na_kalman <- crit %>% summarise(MAE = mean(error_na_kalman, na.rm = TRUE)) %>% pull(MAE)
  MAE_na_mean <- crit %>% summarise(MAE = mean(error_na_mean, na.rm = TRUE)) %>% pull(MAE)
  
  print(paste("MAE pour la méthode na_interpolation :", MAE_na_interpolation))
  print(paste("MAE pour la méthode na_ma :", MAE_na_ma))
  print(paste("MAE pour la méthode na_kalman :", MAE_na_kalman))
  print(paste("MAE pour la méthode na_mean :", MAE_na_mean))
  
  # Stocker le résultat dans le dataframe
  results <- rbind(results, data.frame(
    sensor = sensor$segment_name[1],
    na_interpolation = MAE_na_interpolation,
    na_ma = MAE_na_ma,
    na_kalman = MAE_na_kalman,
    na_mean = MAE_na_mean
  ))
}

# Calculer la moyenne des MAE pour chaque méthode sur tous les capteurs
results <- results %>% 
  add_row(sensor = "moyenne", 
          na_interpolation = mean(results$na_interpolation, na.rm = TRUE),
          na_ma = mean(results$na_ma, na.rm = TRUE),
          na_kalman = mean(results$na_kalman, na.rm = TRUE),
          na_mean = mean(results$na_mean, na.rm = TRUE))

# Afficher les résultats
print(results)


```

```{r}
# Initialise un dataframe pour stocker les MAE moyens pour chaque capteur, méthode, jour et heure
results <- data.frame(
  sensor = character(),
  day = integer(),
  hour = integer(),
  na_interpolation = numeric(),
  na_ma = numeric(),
  na_kalman = numeric(),
  na_mean = numeric()
)

# Boucle sur chaque capteur
for (sensor in sensors) {
  
  # Générer les données de test avec des valeurs manquantes
  data_imput_list <- Create_test_data_suite(sensor, prop_missing = 0.20, seed = 1234)
  
  # Renommer et préparer les données pour l'imputation
  data_imput <- data_imput_list$test %>% rename(y = vehicle)
  val_reel <- data_imput_list$temoin %>% filter(is.na(data_imput$y)) %>% select(date, vehicle, hour, weekday) %>% rename(y = vehicle)
  
 # Boucle sur chaque combinaison unique de jour et d'heure
for (d in unique(data_imput$weekday)) {
  for (h in unique(data_imput$hour)) {
    
    # Filtrer les données pour le jour et l'heure actuels
    data_hour <- data_imput %>%
      filter(weekday == d, hour == h)
    
    if (nrow(data_hour) > 0 & sum(!is.na(data_hour$y)) >= 2) {
      # Appliquer les méthodes d'imputation et calculer les erreurs
      imputed_results <- data.frame(
        date = data_hour$date,
        y = data_hour$y,
        Y_na_interpolation = na_interpolation(data_hour$y),
        Y_na_ma = na_ma(data_hour$y,5),
        Y_na_mean = na_mean(data_hour$y)
      )
      
      # Vérifier si na_kalman peut être appliqué
      if (sum(!is.na(data_hour$y)) >= 3) {
        imputed_results <- cbind(imputed_results,
                                 Y_na_kalman = na_kalman(data_hour$y))
      } else {
        imputed_results$Y_na_kalman <- NA
      }
      
      # Joindre avec les valeurs réelles
      crit <- imputed_results %>%
        right_join(val_reel %>% filter(hour == h, weekday == d) %>% select(date, y), by = "date") %>%
        mutate(
          error_na_interpolation = abs(Y_na_interpolation - y.y),
          error_na_ma = abs(Y_na_ma - y.y),
          error_na_kalman = ifelse(is.na(Y_na_kalman), NA, abs(Y_na_kalman - y.y)),
          error_na_mean = abs(Y_na_mean - y.y)
        )
      
      # Calculer les MAE pour chaque méthode
      MAE_na_interpolation <- crit %>% summarise(MAE = mean(error_na_interpolation, na.rm = TRUE)) %>% pull(MAE)
      MAE_na_ma <- crit %>% summarise(MAE = mean(error_na_ma, na.rm = TRUE)) %>% pull(MAE)
      MAE_na_kalman <- crit %>% summarise(MAE = mean(error_na_kalman, na.rm = TRUE)) %>% pull(MAE)
      MAE_na_mean <- crit %>% summarise(MAE = mean(error_na_mean, na.rm = TRUE)) %>% pull(MAE)
      
      # Stocker le résultat dans le dataframe
      results <- rbind(results, data.frame(
        sensor = sensor$segment_name[1],
        day = d,
        hour = h,
        na_interpolation = MAE_na_interpolation,
        na_ma = MAE_na_ma,
        na_kalman = MAE_na_kalman,
        na_mean = MAE_na_mean
      ))
    }
  }
}
}

# Calculer la moyenne des MAE pour chaque méthode sur tous les capteurs, jours et heures
avg_results <- results %>%
  group_by(sensor) %>%
  summarise(
    na_interpolation = mean(na_interpolation, na.rm = TRUE),
    na_ma = mean(na_ma, na.rm = TRUE),
    na_kalman = mean(na_kalman, na.rm = TRUE),
    na_mean = mean(na_mean, na.rm = TRUE)) 

# Ajouter une ligne pour la moyenne globale par methode
results <- avg_results %>% 
  add_row(sensor = "moyenne", 
          na_interpolation = mean(results$na_interpolation, na.rm = TRUE),
          na_ma = mean(results$na_ma, na.rm = TRUE),
          na_kalman = mean(results$na_kalman, na.rm = TRUE),
          na_mean = mean(results$na_mean, na.rm = TRUE))


# Afficher les résultats
print(results)


```


#Random forest pour l'imputation des données 
```{r}
# Charger les bibliothèques nécessaires
library(randomForest)
library(dplyr)

# Créer les ensembles de données d'entraînement et de test
sensor <- dataV2
data_imput_list <- Create_test_data_suite(sensor, prop_missing = 0.30, seed = 1234)
data_imput <- data_imput_list$test
date_imput <- data_imput$date[which(is.na(data_imput$vehicle))]
val_reel <- data_imput_list$temoin %>% filter(date %in% date_imput) %>% select(date, vehicle, hour, weekday, segment_name)

data_imput  <- data_imput %>% select(vehicle, day_of_month, hour, weekday, month, year, vacation, season, week_number, segment_name,date)

data_train <- data_imput %>% filter(!is.na(vehicle)) %>% na.omit()
data_test <-  data_imput %>% filter(is.na(vehicle))

# Entraîner le modèle de forêt aléatoire
foret1 <- randomForest(vehicle ~ .-date, data = data_train %>%  select(vehicle, day_of_month, hour, weekday, month, year, vacation, season, week_number, segment_name,date))

# Prédire les valeurs manquantes
data_test <- data_test %>%
  mutate(predicted_vehicle = predict(foret1, newdata = data_test))

# Calculer la MAE par capteur
mae_results <- val_reel %>%
  left_join(data_test, by = c("date", "segment_name")) %>%
  mutate(abs_error = abs(vehicle.x - predicted_vehicle)) %>%
  group_by(segment_name) %>%
  summarise(MAE = mean(abs_error, na.rm = TRUE)) %>%
  ungroup()

# Afficher les résultats
print(mae_results)
rbind(mae_results,data.frame(segment_name = "Moyenne",MAE = mean(mae_results$MAE)))
#Calculer la moyenne des résultats
print(mean(mae_results$MAE))

# Visualiser la MAE par capteur
ggplot(mae_results, aes(x = reorder(segment_name, MAE), y = MAE)) +
  geom_bar(stat = "identity", fill = "skyblue") +
  coord_flip() +
  labs(title = "Mean Absolute Error by Sensor", x = "Sensor", y = "Mean Absolute Error") +
  theme_minimal()

n#VIsualisé les imputations 
ggplot() +
  geom_point(data = data_train, aes(x = date, y = vehicle), col = "blue") +
  geom_point(data = data_test, aes(x = date, y = predicted_vehicle), col = "red") +
  labs(title = "Real vs Predicted Vehicle Counts",
       x = "Date",
       y = "Vehicle Count") +
  theme_minimal()


```


```{r}
#Je veux comparer les valeurs prédites par random Forest et par ImputeNAVehicle
data_MA_pred <- impute_NA_vehicle(data_imput,window=7) %>% filter(imputed != "original")
data_comp1 <- merge(data_test %>% select(date,predicted_vehicle,segment_name), data_MA_pred %>% select(date,vehicle,segment_name),by=c("date","segment_name")) %>% rename(y_rf = predicted_vehicle, y_ma = vehicle)
val_reel_comp <- val_reel %>% select(date,vehicle,segment_name) %>% rename(val_reel =vehicle )
data_comp <- merge(data_comp1,val_reel_comp,by = c("date","segment_name"))

threshold <- quantile(data_comp$diff_error, 0.1,na.rm=T)

data_comp <- data_comp %>%
  mutate(
    error_rf = abs(y_rf - val_reel),
    error_ma = abs(y_ma - val_reel),
    diff_error = abs(error_rf - error_ma),
    flag = ifelse(diff_error <= threshold, "equivalent",
                  ifelse(error_rf < error_ma, "rf", "ma"))
  )


a <- data_comp %>% group_by(segment_name) %>% summarise(MAE_rf =mean(error_rf,na.rm=T), MAE_ma = mean(error_ma,na.rm=T)) 
comp_original <- bind_rows(a, a %>% summarise(segment_name ="Moyenne",MAE_rf = mean(MAE_rf),MAE_ma= mean(MAE_ma)))

round(prop.table(table(data_comp$flag))*100,2)

#table(data_MA_pred$imputed)

MAE <-  mean( abs(data_comp$y_rf - data_comp$y_ma), na.rm = TRUE)
MAE

#Comparaison des résultats 
data_comp %>% ggplot(aes(x=date))+ geom_point(aes(y=y_rf,col=error_rf)) 

# Plot y_ma vs y_ma with color changing based on error_ma and error_ma
ggplot(data_comp, aes(x = date)) +
  geom_point(aes(y = y_ma, col = error_ma), alpha = 0.7) +  # y_rf with color based on error_rf
  labs(title = "Comparison of Predicted Values from ImputeNAVehicle",
       x = "Date",
       y = "Vehicle Count",
       color = "Error") +
  theme_minimal() +
  scale_color_gradient(low = "blue", high = "red")  # Color gradient for errors

# Plot y_rf vs y_ma with color changing based on error_rf and error_ma
ggplot(data_comp, aes(x = date)) +
  geom_point(aes(y = y_rf, col = error_rf), alpha = 0.7) +  # y_rf with color based on error_rf
  labs(title = "Comparison of Predicted Values from Random Forest",
       x = "Date",
       y = "Vehicle Count",
       color = "Error") +
  theme_minimal() +
  scale_color_gradient(low = "blue", high = "red")  # Color gradient for errors

ggplot(data_comp, aes(x = y_rf, y = y_ma)) +
  geom_point(aes(color = flag), alpha = 0.7) +  # Color based on error_rf
  labs(title = "Comparison of Predicted Values from Random Forest and ImputeNAVehicle",
       x = "Predicted Values by Random Forest (y_rf)",
       y = "Predicted Values by ImputeNAVehicle (y_ma)",
       color = "Error") +
  theme_minimal() + 
  scale_color_manual(values = c("ma" = "blue", "rf" = "red","equivalent" = "green"))
ggplot(data_comp, aes(x = y_rf, y = y_ma)) +
  geom_point(aes(color = flag), alpha = 0.7) +  # Color based on error_rf
  labs(title = "Comparison of Predicted Values from Random Forest and ImputeNAVehicle",
       x = "Predicted Values by Random Forest (y_rf)",
       y = "Predicted Values by ImputeNAVehicle (y_ma)",
       color = "Error") +
  theme_minimal() + 
  scale_color_manual(values = c("ma" = "blue", "rf" = "red","equivalent" = "green")) + facet_wrap(~segment_name,scale="free")

ggplot(data_comp, aes(x = y_rf, y = y_ma)) +
  geom_point(aes(color = flag), alpha = 0.7) +  # Color based on error_rf
  labs(title = "Comparison of Predicted Values from Random Forest and ImputeNAVehicle",
       x = "Predicted Values by Random Forest (y_rf)",
       y = "Predicted Values by ImputeNAVehicle (y_ma)",
       color = "Error") +
  theme_minimal() + 
  scale_color_manual(values = c("ma" = "blue", "rf" = "red","equivalent" = "green")) +xlim(0,300) + ylim(0,300)




data_comp_long <- data_comp %>%
  pivot_longer(cols = c("y_rf", "y_ma", "val_reel"), 
               names_to = "type", 
               values_to = "value")

# Créer le graphique
ggplot(data_comp_long, aes(x = date, y = value, color = type)) +
  geom_line() +
  geom_point(size = 1.5) +
  labs(title = "Comparaison des valeurs réelles et prédites par Random Forest et ImputeNAVehicle",
       x = "Date",
       y = "Valeur",
       color = "Type") +
  theme_minimal() +
  scale_color_manual(values = c("y_rf" = "red", "y_ma" = "blue", "val_reel" = "black"))





# Créer le graphique 3D avec plotly
fig <- plot_ly(data_comp, x = ~val_reel, y = ~y_rf, z = ~y_ma, type = 'scatter3d', mode = 'markers', name = 'Random Forest', marker = list(color = 'red')) %>%
  add_trace(x = ~val_reel, y = ~y_rf, z = ~y_ma, mode = 'markers', name = 'ImputeNAVehicle', marker = list(color = 'blue')) %>%
  layout(title = "Comparaison des valeurs réelles et prédites par Random Forest et ImputeNAVehicle",
         scene = list(
           xaxis = list(title = 'Valeurs Réelles'),
           yaxis = list(title = 'Predictions Random Forest'),
           zaxis = list(title = 'Predictions ImputeNAVehicle')))

# Afficher le graphique
fig
```
```{r}
data_comp <- data_comp %>%
  mutate(
    new_esti = pmin(y_rf, y_ma),
    error_newesti = abs(new_esti - val_reel)
  )

# Calcul de la moyenne de error_newesti
mean_error_newesti <- data_comp %>% group_by(segment_name) %>% summarise(MAE_new_esti =  mean(error_newesti, na.rm = TRUE),
                                                                         MAE_rf =  mean(error_rf, na.rm = TRUE),
                                                                         MAE_ma =  mean(error_ma, na.rm = TRUE))

# Afficher la moyenne de error_newesti
mean_error_newesti


data_comp <- data_comp %>%
  mutate(
    new_esti = pmin(y_rf, y_ma),
    error_newesti = abs(new_esti - val_reel)
  )

# Calcul de la moyenne de error_newesti
mean_error_newesti <- data_comp %>% group_by(segment_name) %>% summarise(MAE_new_esti =  mean(error_newesti, na.rm = TRUE),
                                                                         MAE_rf =  mean(error_rf, na.rm = TRUE),
                                                                         MAE_ma =  mean(error_ma, na.rm = TRUE))

# Afficher la moyenne de error_newesti
mean_error_newesti


```

```{r}
#Représenter la distribution des erreurs en fonction des valeurs prédites pour voir si le modèle se trompe plus souvent sur des grosses valeurs ou des petirtes 
data_long2 <- data_comp %>%
  select(val_reel, y_rf, error_rf, y_ma, error_ma) %>%
  pivot_longer(cols = c(y_rf, y_ma), names_to = "model", values_to = "predicted_value") %>%
  mutate(
    error = ifelse(model == "y_rf", error_rf, error_ma)
  )

# Scatter plot des erreurs en fonction des valeurs prédites
ggplot(data_long2, aes(x = predicted_value, y = error, color = model)) +
  geom_point(alpha = 0.5) +
  geom_smooth(method = "lm", se = FALSE) +  # Courbe de tendance
  labs(
    title = "Distribution des erreurs en fonction des valeurs prédites",
    x = "Valeurs prédites",
    y = "Erreur absolue",
    color = "Modèle"
  ) +
  theme_minimal()


ggplot(data_comp) + geom_point(aes(x=date,y=y_rf,col=flag)) + facet_wrap(~segment_name,scale="free")
ggplot(data_comp) + geom_point(aes(x=date,y=y_ma,col=flag)) + facet_wrap(~segment_name,scale="free")


```


```{r}
# Éviter la division par zéro en ajoutant une petite constante epsilon
epsilon <- 1e-10

data_comp <- data_comp %>%
  mutate(
    weight_rf = 1 / (error_rf + epsilon),
    weight_ma = 1 / (error_ma + epsilon)
  )

# Normalisation des poids
data_comp <- data_comp %>%
  mutate(
    weight_sum = weight_rf + weight_ma,
    weight_rf_norm = weight_rf / weight_sum,
    weight_ma_norm = weight_ma / weight_sum
  )

data_comp <- data_comp %>%
  mutate(
    combined_prediction = (weight_rf_norm * y_rf) + (weight_ma_norm * y_ma)
  )


# Calcul de l'erreur du modèle combiné
data_comp <- data_comp %>%
  mutate(
    error_combined = abs(combined_prediction - val_reel)
  )

data_comp <- data_comp %>% left_join(dataV2 %>% select(date,weekday,hour) %>% unique(),by="date",relationship = "many-to-many")

date_rf <- data_comp %>% group_by(weekday,hour) %>% summarise(MAE_rf = mean(error_rf,na.rm=T),
                                              MAE_ma = mean(error_ma,na.rm=T)) %>% mutate(better_rf = ifelse(MAE_rf < MAE_ma,T,F)) %>% filter(better_rf) %>% select(weekday,hour)
weight_date <- data_comp %>% group_by(weekday,hour) %>% summarise(MAE_rf = mean(error_rf,na.rm=T),
                                              MAE_ma = mean(error_ma,na.rm=T)) %>% mutate(better_rf = ifelse(MAE_rf < MAE_ma,T,F)) %>% select(weekday,hour,MAE_rf,MAE_ma)

weight_table <- data_comp %>%
  group_by(weekday, hour) %>%
  summarize(weight_rf = mean(1 / (error_rf + 1e-10)),
            weight_ma = mean(1 / (error_ma + 1e-10))) 



weight_table <- weight_table %>%
  mutate(weight_sum = weight_rf + weight_ma,
         weight_rf_norm = weight_rf / weight_sum,
         weight_ma_norm = weight_ma / weight_sum)

data_comp %>% left_join(weight_table,by =c("weekday",'hour'),relationship='many-to-many') %>% mutate(esti = (weight_rf_norm * pred_rf) + (weight_ma_norm * pred_ma))





```



```{r}
library(dplyr)
library(zoo)
library(randomForest)


# Fonction d'imputation combinée
impute_selection<- function(data, sensors_name = NULL, window = 8, period_rf) {
  # Entraîner le modèle de forêt aléatoire
  foret1 <- randomForest(vehicle ~ . - date, data = data %>% select(vehicle, day_of_month, hour, weekday, month, year, vacation, season, week_number, segment_name, date) %>% na.omit())
  
  # Filter data by sensor name if provided
  if (!is.null(sensors_name)) {
    data <- data %>% filter(segment_name %in% sensors_name)
  }
  
  # Créer la colonne 'y' pour la somme de 'car' et 'heavy', et grouper les données par segment, weekday et heure
  if (!"vehicle" %in% colnames(data)) {
    data <- data %>% mutate(y = car + heavy)
  } else {
    data <- data %>% rename(y = vehicle)
  }
  
  # Séparer les données en fonction des périodes définies dans 'period_rf'
  data_rf <- data %>% semi_join(period_rf, by = c("weekday", "hour"))
  data_ma <- data %>% anti_join(period_rf, by = c("weekday", "hour"))
  
  # Prédire les valeurs manquantes avec RF pour les périodes définies
  data_rf <- data_rf %>%
    mutate(vehicle = ifelse(is.na(y), predict(foret1, newdata = data_rf), y),
           imputed = ifelse(is.na(y), "imputed_rf", "original"))
  
  # Appliquer la méthode MA pour les autres périodes
  data_ma <- data_ma %>%
    group_by(segment_name, weekday, hour) %>%
    mutate(vehicle = rollapply(y, width = window, FUN = function(x) mean(x, na.rm = TRUE), fill = NA, partial = TRUE, align = "center"),
           imputed = case_when(
             is.na(y) & !is.na(vehicle) ~ "imputed_ma",
             is.na(y) & is.na(vehicle) ~ "not imputed",
             !is.na(y) ~ "original"),
           vehicle = ifelse(imputed == "original", y, vehicle)) %>%
    ungroup() %>%
    select(-y)
  
  # Combiner les données imputées par RF et MA
  data_combined <- bind_rows(data_rf, data_ma) %>%
    arrange(date)
  
  return(data_combined)
}

# Exécuter l'imputation sur vos données
res_selection <- impute_selection(data_imput, sensors_name = NULL, window = 8, period_rf = date_rf)

Create_metrics(res_selection, val_reel, "vehicle", "reel")
```



```{r}
impute_RF <- function(data,sensors_name){
    RF <- randomForest(vehicle ~ . - date, data = data %>% select(vehicle, day_of_month, hour, weekday, month, year, vacation, season, week_number, segment_name, date) %>% na.omit())

  
}
```

```{r}

impute_combined <- function(data, sensors_name = NULL, window = 8) {
  # Appliquer l'algorithme rolling window
  data_rolling <- impute_NA_vehicle(data, sensors_name, window)
  
  # Appliquer l'algorithme random forest
  # (Supposons que vous ayez une fonction impute_RF)
  data_rf <- data %>%
    mutate(pred_rf = ifelse(is.na(vehicle), predict(foret1, newdata = data), vehicle))

  
  # Combiner les résultats
  data_combined <- data %>%
    mutate(
      vehicle_rolling = data_rolling$vehicle,
      vehicle_rf = data_rf$pred_rf,
      vehicle_combined = (vehicle_rolling + vehicle_rf) / 2,
      imputed = case_when(
        is.na(vehicle) & !is.na(vehicle_combined) ~ "imputed",
        is.na(vehicle) & is.na(vehicle_combined) ~ "not imputed",
        !is.na(vehicle) ~ "original"
      )
    ) %>%
    mutate(vehicle = ifelse(imputed == "original", vehicle, vehicle_combined)) %>%
    select(-vehicle_rolling, -vehicle_rf, -vehicle_combined)
  
  return(data_combined)
}

res_combined <- impute_combined(data_imput)

Create_metrics(res_combined, val_reel, "vehicle", "reel")

```

A REFAIRE
```{r}
    # Appliquer l'algorithme rolling window
  data_rolling <- impute_NA_vehicle(data_imput, window= 8)
  
  # Appliquer l'algorithme random forest
  # (Supposons que vous ayez une fonction impute_RF)
  data_rf <- data_imput %>%
    mutate(pred_rf = ifelse(is.na(vehicle), predict(foret1, newdata = data), vehicle))

  
  
  # Combiner les résultats
data_combined <- data_imput %>%
    left_join(weight_date, by = c("weekday", "hour")) %>%
    mutate(
      vehicle_rolling = data_rolling$vehicle,
      vehicle_rf = data_rf$pred_rf,
      vehicle_combined = ((1/MAE_rf + epsilon) * vehicle_rf + 
                          (1/MAE_ma + epsilon) * vehicle_rolling) / 
                         ((1/MAE_rf + epsilon) + (1/MAE_ma + epsilon)),
      imputed = case_when(
        is.na(vehicle) & !is.na(vehicle_combined) ~ "imputed",
        is.na(vehicle) & is.na(vehicle_combined) ~ "not imputed",
        !is.na(vehicle) ~ "original"
      )
    ) %>%
    mutate(vehicle = ifelse(imputed == "original", vehicle, vehicle_combined)) %>%
    select(-vehicle_rolling, -vehicle_rf, -vehicle_combined, 
           -MAE_rf, -MAE_ma)
  
table(data_combined$imputed)

res_weigth_combined <- data_combined
Create_metrics(res_weigth_combined, val_reel, "vehicle", "reel")
```





```{r}
library(dplyr)
library(caret)

impute_meta_model <- function(data, sensors_name = NULL, window = 8) {
  # Appliquer l'algorithme rolling window
  data_rolling <- impute_NA_vehicle(data, sensors_name, window)
  
  # Appliquer l'algorithme random forest
  data_rf <- data %>%
    mutate(pred_rf = ifelse(is.na(vehicle), predict(foret1, newdata = data), vehicle))
  
  # Préparer les données pour le méta-modèle
  meta_data <- data %>%
    mutate(
      vehicle_rolling = data_rolling$vehicle,
      vehicle_rf = data_rf$vehicle
    ) %>%
    filter(!is.na(vehicle))  # On utilise seulement les données non manquantes pour l'entraînement
  
  # Diviser les données en ensemble d'entraînement et de test
  set.seed(123)  # Pour la reproductibilité
  train_index <- createDataPartition(meta_data$vehicle, p = 0.8, list = FALSE)
  train_data <- meta_data[train_index, ]
  test_data <- meta_data[-train_index, ]
  
  # Entraîner le méta-modèle (régression linéaire)
  meta_model <- train(
    vehicle ~ vehicle_rolling + vehicle_rf,
    data = train_data,
    method = "lm",
    trControl = trainControl(method = "cv", number = 5)
  )
  
  # Évaluer le méta-modèle sur l'ensemble de test
  test_predictions <- predict(meta_model, newdata = test_data)
  test_mae <- mae(test_data$vehicle, test_predictions)
  
  # Appliquer le méta-modèle pour obtenir les prédictions finales
  data_combined <- data %>%
    mutate(
      vehicle_rolling = data_rolling$vehicle,
      vehicle_rf = data_rf$vehicle,
      vehicle_combined = predict(meta_model, newdata = .),
      imputed = case_when(
        is.na(vehicle) & !is.na(vehicle_combined) ~ "imputed",
        is.na(vehicle) & is.na(vehicle_combined) ~ "not imputed",
        !is.na(vehicle) ~ "original"
      )
    ) %>%
    mutate(vehicle = ifelse(imputed == "original", vehicle, vehicle_combined)) %>%
    select(-vehicle_rolling, -vehicle_rf, -vehicle_combined)
  
  return(list(
    data = data_combined,
    model = meta_model,
    test_mae = test_mae
  ))
}

res <- impute_meta_model(data_imput)

mae_results <- val_reel %>%
  left_join(res, by = c("date", "segment_name")) %>%
  mutate(abs_error = abs(vehicle.x - vehicle.y)) %>% 
  filter(imputed !="original") %>% 
  group_by(segment_name) %>%
  summarise(MAE = mean(abs_error, na.rm = TRUE)) %>% ungroup()

bind_rows(mae_results, mae_results %>% summarise(segment_name = "Moyenne" ,MAE = mean(MAE)) )

```



```{r}
#Combiner les MAE des differents modèles rf, ma, rf_ma_mean , rf_ma_selective,rf_ma_pond
combine_pond <- combine_pond %>% rename(MAE_weight_pond = MAE_weigth_pond)
combine_mean
combine_adpatative_selection
com_algo <-  mean_error_newesti %>% rename(MAE_min = MAE_new_esti ) 
comp_algo <- bind_rows(com_algo, 
                       com_algo %>% 
                         summarise(segment_name = "Moyenne",
                                   MAE_min = mean(MAE_min),
                                   MAE_rf = mean(MAE_rf),
                                   MAE_ma = mean(MAE_ma)))

comp_algo_fin <- comp_algo %>% merge(combine_mean,by="segment_name") %>% merge(combine_pond,by="segment_name") %>% merge(combine_adpatative_selection,by="segment_name") 
comp_algo_fin



data_long <- comp_algo_fin %>%
  pivot_longer(cols = c(MAE_min, MAE_rf, MAE_ma, MAE_mean, MAE_weight_pond, MAE_selection),
               names_to = "Type",
               values_to = "MAE")

# Create the plot
ggplot(data_long, aes(x = Type, y = MAE, fill = Type)) +
  geom_bar(stat = "identity", position = "dodge") +
  facet_wrap(~segment_name, scales = "free_y") +
  labs(title = "Comparaison des MAE par segment et par type de méthode",
       x = "Type de Méthode",
       y = "MAE") +
  theme_minimal() +
  theme(axis.text.x = element_text(angle = 45, hjust = 1))
```


```{r}
val_reel <- val_reel %>% rename(reel = vehicle )
```




```{r}
options(scipen = 999)

Create_metrics <- function(data_prev, data_reel, col_pred, col_reel) {
  
  epsilon <- 1e-10

  # Joindre les données réelles et prédites
  metrics_results <- data_reel %>%
    left_join(data_prev, by = c("date", "segment_name")) %>%
    filter(imputed != "original") %>%
    mutate(abs_error = abs(.data[[col_reel]] - .data[[col_pred]]))

  # Calcul du MAE global
  MAE_glob <- mean(metrics_results$abs_error, na.rm = TRUE)

  # Calcul des métriques par segment
  metrics_results <- metrics_results %>%
    group_by(segment_name) %>%
    summarise(
      NMAE = mean(abs_error, na.rm = TRUE) / mean(.data[[col_reel]], na.rm = TRUE)
    ) %>%
    ungroup()
  
  metrics_results <- bind_rows(metrics_results,data.frame(segment_name="Moyenne",NMAE = mean(metrics_results$NMAE,na.rm=T)))

  return(list(MAPE_sensors = metrics_results, MAE_glob = MAE_glob))
}

# Exemple d'utilisation de la fonction
result <- Create_metrics(res, val_reel, "vehicle", "reel")

# Affichage des résultats
print(result)


```





