


### Chargement des Bibliothèques
```{r}
source("Clean_Data.R")
source("Imputation_function.R")
source("Utilities_functions.R")
source("stop_sensor.R")
```

```{r}
pacman::p_load(tidyverse,telraamStats,lubridate,forecast,prophet,purrr,zoo,gridExtra,missNDA)

```
```{r}
library(missMDA) 
library(FactoMineR) 
```


### Chargement et Préparation des Données
```{r}
dataV2 <- read.csv("/Users/paulvallee/Desktop/Stage CREM/Code R/data/20230518_20240517_v2_sensors_extract.csv")
dataV2$uptime_quality <- ifelse(dataV2$uptime >=0.5 ,TRUE,FALSE)
dataV2 <- dataV2 %>% rename(segment_name = segment_fullname) %>%  filter(segment_name != "") %>%  mutate(segment_name = as.factor(as.character(gsub("[0-9-]+", "",segment_name))),uptime = as.numeric(uptime))
dataV2 <- stop_sensor(dataV2)
```


```{r}
quarterly_to_hourly <- function(sensor){
sensor  %>% mutate(date = as.POSIXct(date)) %>% filter(minute(date) == 0 ) %>% left_join(sensor  %>% group_by(day,hour) %>% summarise(vehicle = sum(car + heavy)), by =c('day','hour'))
}

```



## Capteur Test pour l'imputation 

```{r}
sensor1 <- dataV2 %>% filter(segment_id == 9000005665,uptime_quality) 
sensor2<- dataV2 %>% filter(segment_id == 9000002156,uptime_quality)
sensor3 <- dataV2 %>% filter(segment_id == 9000001877,uptime_quality)
sensor4 <- dataV2 %>% filter(segment_id == 9000004019,uptime_quality)
sensor5<- dataV2 %>% filter(segment_id == 9000006207,uptime_quality)
sensor6 <- dataV2 %>% filter(segment_id == 9000006227,uptime_quality)
sensor7 <- dataV2 %>% filter(segment_id == 9000004042,uptime_quality)


sensors <- list(sensor1,sensor2,sensor3,sensor4,sensor5,sensor6,sensor7)


#Holidays 
holidays_imput <- dataV2%>% rename(ds=date) %>% filter(vacation_flag == 1 ) %>% mutate(lower_window = -1, upper_window = 1, vacation = as.character(vacation)) %>% select(vacation, ds, lower_window, upper_window) %>% rename(holiday = vacation)


```


- Création de séries temporelles avec une distributions de données manquantes uniforme.


```{r}
#Construction du data Imputé 
#data_imput_list_unif <- Create_test_data_unif(sensor, prop_missing=0.20,seed=1234)
data_imput_list_suite <- Create_test_data_suite(sensor, prop_missing=0.20,seed=1234)
```



- Création de séries temporelles avec différentes distributions de données manquantes.


- Chosir le type de NA a imputé 

```{r}
#data_imput_list <- data_imput_list_unif
data_imput_list <- data_imput_list_suite

data_imput <- data_imput_list$test   %>% rename(ds=date,y=vehicle)

#Récupéré les dates associés 
date_imput <- data_imput$ds[which(is.na(data_imput$y))]
val_reel <- data_imput_list$temoin  %>% filter(date %in% date_imput) %>% select(date,vehicle,hour,weekday) %>% rename(ds=date,y=vehicle)
```


#Test d'algorithme d'imputation multivarié 


#Methode MICE 
#Représentation possible des données manquantes
```{r}
# Charger les packages nécessaires
library(mice)
library(lattice)

# Utiliser stripplot pour visualiser les imputations
stripplot(mice_model, pch = 20, cex = 1.2)

# Utiliser densityplot pour comparer les distributions avant et après imputation
densityplot(mice_model)

# Utiliser xyplot pour visualiser les imputations par rapport aux variables explicatives
xyplot(mice_model, y ~ day + month + hour + period)

```




```{r}
data_imput <- data_imput %>% select(-car_speed_hist,-car_speed_bucket,-car_speed_hist_agg,-car_speed_bucket_agg,-v85) 
mice::md.pattern(data_imput,rotate.names= T)
heatmap(md.pairs(data_imput)$mr)
```
```{r}
cc <- mice::mice(data_imput, m=5, maxit=50, method='pmm', seed=500)
```
```{r}
# Exemple de dataframe
df <- data_imput %>% select(y,day_of_month,hour,weekday,month,year,vacation,season)
#md.pattern(df)

for (methode in methods(mice)){
  #Recuperer la derniere partie du nom de la méthode (après le mice.imput.)
  methode <- gsub("mice.imput.","",methode)
  
    #Si il y a une erreur pour une méthode d'imputation, on passe à la suivante
  tryCatch({
    # Définition du modèle de base pour les imputations
    mice_model <- mice(df, method = , m = 5, maxit = 50)
    
    # Vérification des imputations
  #  summary(mice_model)
    
    df_imputed <- complete(mice_model, 1) # Extraction du premier jeu de données imputées
    
    #Calcul de la MAE
    df_imputed <- df_imputed %>% rename(y_imput = y) %>% mutate(ds=data_imput$ds)
    df_imputed <- df_imputed %>% right_join(val_reel %>% select(ds,y), by = c('ds')) %>% mutate(error = abs(y_imput - y))
    
    MAE <- df_imputed %>% summarise(MAE = mean(error))
    print( paste("MAE :",MAE," pour la méthode",methode))
    
  }, error = function(e) {
    print(e)
  })
}

```

```{r}
# Exemple de dataframe
df <- data_imput %>% select(y,day_of_month,hour,weekday,month,year,vacation,season)
#md.pattern(df)

    #Si il y a une erreur pour une méthode d'imputation, on passe à la suivante
  tryCatch({
    # Définition du modèle de base pour les imputations
    mice_model <- mice(df, method = "cart" , m = 5, maxit = 50)

    
    df_imputed <- complete(mice_model, 1) # Extraction du premier jeu de données imputées
    
    #Calcul de la MAE
    df_imputed <- df_imputed %>% rename(y_imput = y) %>% mutate(ds=data_imput$ds)
    df_imputed <- df_imputed %>% right_join(val_reel %>% select(ds,y), by = c('ds')) %>% mutate(error = abs(y_imput - y))
    
    MAE <- df_imputed %>% summarise(MAE = mean(error))
    print( paste("MAE :",MAE," pour la méthode",methode))
    
  }, error = function(e) {
    print(e)
  })


```


```{r}
sensor1 <- dataV2 %>% filter(segment_id == 9000005665,uptime_quality) 
sensor2<- dataV2 %>% filter(segment_id == 9000002156,uptime_quality)
sensor3 <- dataV2 %>% filter(segment_id == 9000001877,uptime_quality)
sensor4 <- dataV2 %>% filter(segment_id == 9000004019,uptime_quality)
sensor5<- dataV2 %>% filter(segment_id == 9000006207,uptime_quality)
sensor6 <- dataV2 %>% filter(segment_id == 9000006227,uptime_quality)
sensor7 <- dataV2 %>% filter(segment_id == 9000004042,uptime_quality)


sensors <- list(sensor1,sensor2,sensor3,sensor4,sensor5,sensor6,sensor7)


```


```{r}

methodes <- c("mean", "cart", "pmm", "norm.predict")

# Initialise un vecteur pour stocker les MAE moyens pour chaque capteur et méthode
results <- list()

for (sensor in sensors) {
  print(sensor$segment_name[1])
  data_imput_list <- Create_test_data_suite(sensor, prop_missing = 0.20, seed = 1234)
  data_imput <- data_imput_list$test %>% rename(ds = date, y = vehicle)
  date_imput <- data_imput$ds[which(is.na(data_imput$y))]
  val_reel <- data_imput_list$temoin %>% filter(date %in% date_imput) %>% select(date, vehicle, hour, weekday) %>% rename(ds = date, y = vehicle)
  
  df <- data_imput %>% select(y, day_of_month, hour, weekday, month, year, vacation, season)
  
  for (methode in methodes) {
    tryCatch({
      # Appliquer l'imputation avec les méthodes spécifiées
      mice_model <- mice(df, method = methode, m = 5, maxit = 50, seed = 500, printFlag = FALSE)
      
      # Calculer la moyenne des MAE sur les differents jeux de données imputés
      MAE_sensor <- 0
      for (i in 1:5) {
        df_imputed <- complete(mice_model, i) # Extraction du jeu de données imputées
        
        # Calcul de la MAE
        df_imputed <- df_imputed %>% rename(y_imput = y) %>% mutate(ds = data_imput$ds)
        df_imputed <- df_imputed %>% right_join(val_reel %>% select(ds, y), by = "ds") %>% mutate(error = abs(y_imput - y))
        
        MAE_curr <- df_imputed %>% summarise(MAE = mean(error)) %>% pull(MAE)
        print(paste(methode, "MAE :", MAE_curr, " pour le jeu de données imputé", i))
        MAE_sensor <- MAE_sensor + MAE_curr
      }
      MAE_sensor <- MAE_sensor / 5
      print(paste("MAE moyen :", MAE_sensor, "pour méthode :", methode, "et segment :", sensor$segment_name[1]))
      
      # Stocker le résultat dans la liste
      results[[paste(sensor$segment_name[1], methode, sep = "_")]] <- MAE_sensor
      
    }, error = function(e) {
      print(paste("Erreur pour la méthode :", methode))
      print(e)
    })
  }
}

# Afficher les résultats
print(results)

#Transformer results en data avec le segment en ligne la méthodee en colonne et la derniere ligne pour total correspondant a la moyenne des colonnes par méthodes
segments = c("Rue du Prieuré  autre"," Rue Fabien Burel","Rue du Grand Domaine","Rue Pasteur","Boulevard Laennec","Avenue des Platanes","Place de l'hotel de ville")
mean = c(results$`  Rue du Prieuré  autre_mean`,results$`  Rue Fabien Burel_mean`,results$`  Rue du Grand Domaine_mean`,results$`  Rue Pasteur_mean`,results$`  Boulevard Laennec_mean`,results$`  Avenue des Platanes_mean`,results$`  Place de l'hotel de ville_mean`)
pmm = c(results$`  Rue du Prieuré  autre_pmm`,results$`  Rue Fabien Burel_pmm`,results$`  Rue du Grand Domaine_pmm`,results$`  Rue Pasteur_pmm`,results$`  Boulevard Laennec_pmm`,results$`  Avenue des Platanes_pmm`,results$`  Place de l'hotel de ville_pmm`)
cart = c(results$`  Rue du Prieuré  autre_cart`,results$`  Rue Fabien Burel_cart`,results$`  Rue du Grand Domaine_cart`,results$`  Rue Pasteur_cart`,results$`  Boulevard Laennec_cart`,results$`  Avenue des Platanes_cart`,results$`  Place de l'hotel de ville_cart`)
norm.predict = c(results$`  Rue du Prieuré  autre_norm.predict`,results$`  Rue Fabien Burel_norm.predict`,results$`  Rue du Grand Domaine_norm.predict`,results$`  Rue Pasteur_norm.predict`,results$`  Boulevard Laennec_norm.predict`,results$`  Avenue des Platanes_norm.predict`,results$`  Place de l'hotel de ville_norm.predict`)
df_res <- data.frame(segments = segments, mean = mean,pmm = pmm, cart = cart ,norm.predict = norm.predict)

#Faire moyenne par ligne dans une nouvelle colonne et moyenne par colonne sur une nouvelle ligne
df_res <- df_res %>% mutate(moyenne_seg = rowMeans(.[,2:5]))
df_res <- df_res %>% bind_rows(df_res %>% summarise_all(mean)) %>% mutate(segments = "Total")
df_res
```











# Test de l'imputation MissNDA
```{r}

str(data_imput)
ncomp <- missMDA::estim_ncpPCA(data_imput) 
res.imp <- imputePCA(geno, ncp = ncomp$ncp) 

```

